【裁判字號】    97,毒抗,796
【裁判日期】    970731
【裁判案由】    聲請觀察勒戒
【裁判全文】
臺灣高等法院臺中分院刑事裁定         97年度毒抗字第796號
抗  告  人
即  被  告  甲○○
上列抗告人因違反毒品危害防制條例案件，經檢察官聲請觀察勒
戒，不服臺灣臺中地方法院中華民國97年5月12日第一審裁定（
97年度毒聲字第446號，聲請案號：臺灣臺中地方法院檢察署97
年度毒偵字第2055號），提起抗告，本院裁定如下：
    主  文
抗告駁回
    理  由
一、本件原裁定如附件。
二、抗告意旨略以：有關抗告人尿液鑑驗報告是否有誤，容有疑
    義，因抗告人確未施用毒品。況目前尚需由抗告人維持家計
    ；倘果如驗尿所示，有否抗告人誤食藥物，但請重新查明等
    語。
三、按犯毒品危害防制條例第10條之罪者，檢察官應聲請法院裁
    定，令被告入勒戒處所觀察、勒戒，其期間不得逾二月，同
    條例第20條第1項定有明文。查抗告人確有於民國97年 4月8
    日20時20分許為警查獲前 4日內之某時，在不詳處所，以不
    詳方式，施用第二級毒品甲基安非他命 1次之事實，有中山
    醫學大學附設醫院檢驗科藥物檢測中心尿液檢驗報告及委託
    檢驗尿液代號與真實姓名對照認證單各 1份附卷可稽，按氣
    相層析質譜儀係目前最常採用以測試嫌疑人有無施用毒品之
    確認方法，蓋在良好的操作條件下，以氣相層析質譜儀作藥
    物及其代謝產物之定性及定量分析，將可排除偽陽性之可能
    ，幾乎不會有偽陽性反應產生，有行政院國軍退除役官兵輔
    導委員會臺北榮民總醫院83年4月7日 (83)北總內字第03059
    號函可資參照。又按常人如未施用毒品，其尿水中當無呈毒
    品藥物陽性反應，倘有施用者，約百分之70於24小時內自尿
    中排出，約百分之90於96小時自尿中排出，故推算施用時間
    距採尿時間最長可能不會超過 4日，此經行政院衛生署藥物
    食品檢驗局81年2月8日（81）藥檢壹字第001156號函示甚明
    。另按行政院衛生署藥物食品檢驗局84年 4月17日以藥檢壹
    字第 8408808號函明示：「檢驗機構若是採氣相層析質譜分
    析法進行尿液鑑定，應可檢測尿液中嗎啡、可待因及甲基安
    非他命之含量而予以鑑別」。申言之，以氣體色層—氣相層
    析質譜分析法（GC／MS）鑑定時即不會產生干擾反應，可避
    免毒品假性反應。則依上開鑑驗結果，足認抗告人於97年 4
    月 8日採尿前回溯96小時內某時，確有施用第二級毒品甲基
    安非他命無疑。雖抗告人辯稱尿液鑑驗報告容有誤驗等語，
    然鑑定方法既依目前最常採用之氣相層析質譜儀測試，其檢
    驗結果呈安非他命、甲基安非他命之陽性反應，則抗告人上
    開施用第二級毒品之犯行堪以認定，是抗告人所辯不足採信
    ，原審因而認檢察官之聲請為正當，依毒品危害防制條例第
    20 條第1項之規定，裁定將抗告人送勒戒處所觀察勒戒，核
    其認事用法並無不合。抗告人抗告為無理由，應予駁回。
四、據上論結，應依刑事訴訟法第412條，裁定如主文。
中    華    民    國    97    年    7     月    31    日
            刑事第一庭  審判長法  官  陳  紀  綱
                              法  官  姚  勳  昌
                              法  官  張  智  雄
上列正本證明與原本無異。
不得再抗告。
                              書記官  謝  雅  惠
中    華    民    國    97    年    8     月     1      日


司法院資訊處製作；財團法人民間司法改革基金會備份。
